臺灣桃園地方法院民事裁定
110年度亡字第39號
聲  請  人  臺灣桃園地方檢察署檢察官

代  理  人  施瑩惟檢察事務官



相  對  人
即  失蹤人  劉致光  
上列聲請人聲請宣告相對人死亡事件，本院裁定如下：
    主  文
宣告相對人即失蹤人劉致光（男，民國00年00月00日生，身分證
統一編號：Z000000000號，籍設桃園市○○區○○街00巷00號）於民
國83年1月1日下午12時死亡。
聲請程序費用由相對人遺產負擔。
    理  由
一、按失蹤人失蹤滿7年後，法院得因利害關係人或檢察官之聲
    請，為死亡之宣告。失蹤人為80歲以上者，得於失蹤滿3年
    後，為死亡之宣告。宣告死亡之裁定，利害關係人或檢察官
    得聲請之，民法第8條第1、2項，家事事件法第155條分別定
    有明文。又宣告死亡之裁定應確定死亡之時。受死亡宣告者
    ，以判決內所確定死亡之時，推定其為死亡。前項死亡之時
    ，應為前條各項所定期間最後日終止之時，但有反證者，不
    在此限，家事事件法第159條第1項、民法第9條第1項、第2
    項規定甚明。
二、本件聲請意旨略以：相對人即失蹤人劉致光係民國00年00月
    00日生，現年93歲，相對人雖設籍桃園市○○區○○街00巷00號
    （下稱系爭戶籍地），然桃園○○○○○○○○○（下稱中壢戶政事
    務所）於108、109年間進行人口查訪，鄰居稱系爭戶籍地待
    售多年，早已無人居住，無法確認相對人行蹤，經里長聯繫
    系爭戶籍地之房屋所有人，其表示相對人無居住期間未曾有
    其他親屬、朋友來訪，已20餘年未見過相對人，無法確認相
    對人行蹤，顯見相對人行方不明至少達7年以上；再者，相
    對人未有第五代國民身分證換領之紀錄、其無前科、現未在
    監所，亦查無入出境資料、全民健康保險投保紀錄、非桃園
    市政府社會局安置輔導之對象、未領有桃園市相關社會福利
    補助、勞保老年給付、國民年金、老農津貼、公教退撫給與
    之紀錄、無殯葬設施使用紀錄，又查無相對人搬入系爭戶籍
    地後之生活軌跡，故以第五代身分證換發期限之翌日即76年
    1月1日作為相對人之失蹤日期。相對人失蹤時未滿80歲，其
    失蹤迄今已逾7年，仍未尋獲，爰依法聲請准對相對人為死
    亡宣告等語。
三、經查，聲請人主張之前揭事實，業據提出與其所述相符之中
    壢戶政事務所109年12月14日桃市壢戶字第1090014698號函
    暨檢附之80歲以上在臺有親屬連續3年清查成果皆行方不明
    且未列失蹤人口者名冊、專案清查成果表、訪查紀錄表、入
    出境資料查詢、社會安置機構安置查詢、殯葬管理機關殮葬
    查詢、不受理失蹤報案證明、口卡片、全民健保資料、未領
    有各項津貼之紀錄、行方不明者及利害關係人之戶籍資料與
    相對人之個人戶籍資料查詢結果、己身一親等查詢結果、個
    人除戶資料查詢結果、全國刑案資料查註表、入出境資訊連
    結作業、法務部- 健保資訊連結作業查詢紀錄等為證。依上
    開入出境資料查詢、全民健保資料、入出境資訊連結作業、
    健保資訊連結作業查詢紀錄及全國刑案資料查註表所示，相
    對人從無入出境及投保全民健康保險紀錄，且查無刑案資料
    而無在監在押之可能。又相對人未有申辦75年國民身分證換
    領之紀錄，有相對人之口卡片可佐，再相對人迄今不曾申請
    手機門號使用等情，亦經本院依職權查核明確，堪認聲請人
    之上開主張為真實。
四、綜上調查事證，本件相對人於76年1月1日起即音訊杳然，迄
    今生死未卜，並經本院公示催告在案。今申報期間屆滿，仍
    未據相對人陳報其生存或知其生死者陳報其所知，揆諸首揭
    法律規定，相對人於失蹤時為58歲，失蹤迄今既已逾7年，
    則聲請人聲請對之為死亡宣告，於法洵屬有據。自相對人於
    76年1月1日失蹤開始計至83年1月1日滿7年，依民法第9條第
    2項前段規定，應推定是日下午12時為其死亡之時，爰准予
    依法宣告。
五、依家事事件法第154條第3項，裁定如主文。
中　　華　　民　　國　　111 　年　　6 　　月　　20　　日
                  家事法庭    法  官    　劉佩宜　　　
以上正本係照原本作成。
如不服本裁定應於送達後10日內向本院提出抗告狀，並應繳納抗
告費新台幣1,000元。
中　　華　　民　　國　　111 　年　　6 　　月　　21　　日
                              書記官      曾啓聞